臺灣臺中地方法院民事裁定
110年度小上字第87號
上  訴  人  元大商業銀行股份有限公司


法定代理人  翁健    


被上訴人    徐以芩  

上當事人間請求給付簽帳卡消費款事件，上訴人對於民國110年4
月28日本院臺中簡易庭110年度中小字第972號第一審判決提起上
訴，本院裁定如下：
    主    文
上訴駁回。
第二審訴訟費用新台幣1500元由上訴人負擔。
    理    由
一、上訴理由略以：被上訴人於原審並未到庭，僅以書狀辯稱遭
    訴外人林秀容盜用名義申辦信用卡，林秀容業經臺灣臺中地
    方檢察署檢察官提起公訴等語。惟林秀容嗣於110年4月23日
    經本院109年度訴字第1219號刑事判決無罪，由上揭刑事判
    決載明不能僅憑被上訴人有疑之片面指述，遽認被上訴人未
    同意或授權林秀容申辦信用卡，可得知被上訴人於原審主張
    遭林秀容冒名申辦信用卡為不實。原判決以上訴人應就被上
    訴人曾向上訴人申辦信用卡使用乙節，負舉證之責任，並於
    理由中以被上訴人對林秀容提出偽造文書刑事告訴為審酌依
    據，而認上訴人所提出之信用卡申請書及帳務資料難以證明
    為上訴人所簽帳消費，而駁回上訴人之請求，然林秀容現既
    已受無罪判決，原審審酌之基礎已不存在，爰提起本件上訴
    ，並聲明：㈠原判決廢棄。㈡被上訴人應給付上訴人新台幣（
    下同）6萬4540元，及其中5萬7417元自民國109年8月6日起
    至清償日止，按週年利率15％計算之利息。
二、按對於小額程序之第一審裁判之上訴，非以其違背法令為理
    由，不得為之，民事訴訟法第436條之24第2項定有明文。所
    謂判決違背法令係指判決不適用法規或適用不當者而言。且
    依同法第436條之25規定，上訴狀應記載上訴理由，並表明
    原判決所違背之法令及其具體內容，以及依訴訟資料可認為
    原判決有違背法令之具體事實，上訴狀或理由書如未依此項
    方法表明者，即難認為已對小額訴訟第一審判決之違背法令
    有具體之指摘；又上訴理由如僅引用原審判決時之攻擊防禦
    方法作為上訴理由，應認為未對原審判決有何具體之指摘，
    不得謂已合法表明上訴理由，其上訴均難認為合法。
三、本件上訴人係對於小額訴訟之第一審判決提起上訴，然上訴
    書狀內並未具體指出原判決有如何違背法令之情事，更未指
    明原判決所違反之法令條項或其內容以及依訴訟資料有何判
    決違背法令之具體事實，僅就原審調查證據、認定事實之職
    權行使指摘為不當，參諸前開說明，自不得謂已合法表明上
    訴理由，其上訴難認為合法。至上訴人提起本件上訴後，雖
    提出本院109年度訴字第1219號刑事判決資為佐證，然當事
    人於第二審程序不得提出新攻擊或防禦方法，為民事訴訟法
    第436條之28所明定，上訴人於本院提出新證據，於法亦有
    未合。從而，本件上訴顯難認為合法，應予駁回。
四、小額事件第二審法院為訴訟費用之裁判時，應確定其費用額
    ，爰依法確定本件第二審訴訟費用為1500元。
五、依民事訴訟法第436條之32第1項、第2項、第444條第1項前
    段、第436條之19第1項、第95條、第78條，裁定如主文。　
中　　華　　民　　國　　110 　年　　12　　月　　1 　　日
                  民事第二庭    審判長法  官呂麗玉
                                      法  官江奇峰
                                      法  官蔡嘉裕
正本係依原本製作。
不得抗告。
　　　　　　　　　　　　　　　　
中　　華　　民　　國　　110 　年　　12　　月　　1 　　日
                                      書記官巫偉凱